th: สถานะการขึ้นเอ็นไม้แร็กเก็ต: ขึ้นเอ็นมาแล้ว; ขึ้นเอ็น; ยังไม่ขึ้นเอ็น; อื่นๆ
hu: Ütő húrozási állapota: Gyárilag húrozott; Húrozott; Húrozatlan; Egyéb
vi: Tình trạng căng dây vợt: Đã căng dây sẵn; Đã căng dây; Chưa căng dây; Khác
sk-SK: Stav výpletu rakety: Predvypletané; Vypletané; Nevypletané; Iné
da: Status for ketsjeropstrengning: Forudopstrenget; Opstrenget; Uden strenge; Andet
pt-PT: Estado do encordoamento da raquete: Pré-encordoado; Encordoado; Sem encordoamento; Outro
zh-CN: 球拍穿线状态: 预穿线; 已穿线; 未穿线; 其他
ru: Состояние натяжки ракетки: С заводской натяжкой; Со струнами; Без струн; Другое
nl: Racket bespanningsstatus: Voorgespannen; Gespannen; Ongespannen; Overig
bg-BG: Статус на наплитане на ракетата: Предварително наплетен; Наплетен; Ненаплетен; Друго
it: Stato dell'incordatura della racchetta: Pre-incordata; Incordata; Senza corde; Altro
hr-HR: Status špane reketa: S tvorničkim žicama; Sa žicama; Bez žica; Ostalo
sv: Status för racketsträngning: Försträngad; Strängad; Osträngad; Övrigt
ja: ラケットのガット張り状況: 張り上げ済み; 張り上げ; 未張り上げ; その他
en: Racket stringing status: Pre-strung; Strung; Unstrung; Other
tr: Raket tellerinin geriliş durumu: Önceden kordajlı; Kordajlı; Kordajsız; Diğer
zh-TW: 球拍穿線狀態: 預先穿線; 已穿線; 未穿線; 其他
cs: Stav výpletu rakety: Předvypletená; Vypletená; Nevypletená; Ostatní
de: Besaitungsstatus des Schlägers: Vorbesaitet; Besaitet; Unbesaitet; Sonstige
sl-SI: Stanje napetosti strun loparja: Tovarniško napeto; Napeto; Nenapeto; Drugo
ko: 라켓 스트링 상태: 스트링 장착 완료; 스트링 장착; 스트링 미장착; 기타
fi: Mailan jänteiden tila: Valmiiksi jännitetty; Jännitetty; Jännittämätön; Muu
pl: Stan naciągu rakiety: Fabrycznie naciągnięta; Z naciągiem; Bez naciągu; Inne
es: Estado del encordado de la raqueta: Pre-encordada; Encordada; Sin encordar; Otro
el: Κατάσταση χορδών ρακέτας: Προ-πλεγμένη; Πλεγμένη; Άπλεκτη; Άλλο
fr: État de cordage de la raquette: Pré-cordée; Cordée; Non cordée; Autre
nb: Status for racketstrenging: Ferdigstrenget; Strenget; Ustrenget; Annet
lt-LT: Raketės įtempimo būsena: Iš anksto su stygomis; Su stygomis; Be stygų; Kita
pt-BR: Raquete status de encordoamento: Pré-encordoada; Encordoada; Sem encordoamento; Outros
ro-RO: Starea încordării rachetei: Racordat din fabrică; Racordat; Neracordat; Altele